【裁判字號】    92,上訴,1048
【裁判日期】    920819
【裁判案由】    搶奪等
【裁判全文】
臺灣高等法院臺中分院刑事判決              民國九十二年度上訴字第一○四八號
    上  訴  人
    即  被  告  癸○○
右上訴人因搶奪等案件，不服臺灣臺中地方法院中華民國九十二年四月二十三日第一
審判決（民國九十一年度訴字第二五○二號，起訴案號：臺灣臺中地方法院檢察署民
國九十一年度偵字第一七三一三、一九七○二號，九十二年度偵字第五一號），提起
上訴，本院判決如左：
    主      文
上訴駁回。
    事      實
一、癸○○（原名為鄭明德）前曾因違反麻醉藥品管理條例、肅清煙毒條例等案件，
    經法院判處應執行之刑為有期徒刑八年確定，並於民國八十二年九月二十日入監
    服刑，後於八十五年三月二十一日，經縮刑假釋付保護管束出監；再於假釋中又
    因違反麻醉藥品管理條例案件，經本院於八十五年十二月十九日以駁回上訴判處
    有期徒刑四月確定，並再經撤銷前開假釋，而尚需執行殘刑有期徒刑五年一月二
    十九日，後上開二案件之刑期，經更定執行刑為有期徒刑五年五月二十九日（臺
    灣臺中地方法院檢察署八十六年度執更字第七二七號），嗣於八十六年五月十六
    日再度入監執行，後又於八十九年五月二十二日，因縮短刑期假釋付保護管束出
    監（經縮刑後之指揮書執畢日期為九十一年八月五日，原指揮書執畢日期則為九
    十一年十月二十六日）。詎癸○○猶不知悔改，僅因一時經濟狀況不佳，缺錢可
    供花用，竟意圖為自己不法之所有，基於概括之犯意，自九十一年七月三日上午
    六時四十分許起，至九十一年九月二日上午十時四十五分許止，連續於如附表所
    示之時間、地點，以騎駛其不知情之母親鄭劉宏所有之車牌號碼ＴＥＭ－七○三
    號光陽牌紅色輕型機車一部，充為交通工具，並以頭戴平日騎駛機車所使用，屬
    其所有之灰色半罩式或黑色全罩式安全帽之方式；另又於九十一年九月二日上午
    ，欲外出尋找行搶之目標時，基於變造車牌以供騎用之行使方式，先將其母所有
    之上開車牌號碼ＴＥＭ－七○三號光陽牌紅色輕型機車之車牌（屬特許證），以
    牙膏塗寫之方法變造成ＴＥＭ－七○八號，而足生損害於其母鄭劉宏，及監理機
    關對於車牌管理之正確性，用以防免為他人發現其真實之身分；且或由其一人自
    行為之；或基於共同犯意之聯絡，夥同一姓名、年籍、住居所均不詳之成年女子
    為之，利用機車車行途中，在臺中市區尋找行搶之目標，待尋得特定之目標後（
    多以選定落單女子），即乘如附表所示之人不及防備之際，以徒手之方式（詳見
    附表），迅速施以不法之腕力，公然掠奪如附表所示之財物，得手後隨即騎駛機
    車逃離現場。
二、癸○○另於九十一年八月二十一日晚間十一時十五分許，適行經臺中市○○路與
    忠明南路口處時，因見甲○○所駕駛之車牌號碼ＭＹ－四五七八號自小客車，停
    放在該處，且車門未上鎖，駕駛座座椅上復放有一只黑色皮包，認有機可趁，僅
    又因其身上一時缺錢花用，竟突萌為自己不法所有之意圖，乃以徒手之方式，逕
    行打開車門，竊取該車內屬甲○○所有之黑色皮包一只（內含有現金新臺幣八千
    元、國民身分證、駕駛執照、健保卡各一張等物）得手離去，並將所竊得之現金
    花用殆盡。
三、嗣癸○○於九十一年九月二日上午十時十五分許，先在臺中市○區○○街「篤行
    教會」門口前，搶奪丁○○皮包一只（詳如附表編號十二），得手後，旋即於三
    十分鐘後之九十一年九月二日上午十時四十五分許，另在臺中市○區○○路二六
    一號前，搶奪黃高秀月所有掛於左肩之黑色皮包一只時（詳如附表編號十三），
    因黃高秀月為保護其皮包遭人搶走，乃將皮包緊抓住在其手臂上不放，此時癸○○為達其行搶之目的，復明知黃高秀月可能因其強行拉扯之行為受傷，竟仍基於
    容任黃高秀月受普通傷害之結果發生之不確定故意，繼續將機車加速前行，而將
    黃高秀月強行拉扯，拖行約十餘公尺，黃高秀月因遭癸○○之機車拖拉，致黃高
    秀月之皮包肩帶斷裂，癸○○始將黃高秀月之皮包搶奪得手，然黃高秀月則因此
    致重心不穩而倒地，而使黃高秀月因此受有左手肘瘀傷，及左小腿多處擦傷及挫
    傷等之傷害。迨於九十一年九月二日上午十時四十五分許，適因臺中市警察局第
    二分局刑事組偵查員沈德涼正經過現場，目擊現行犯癸○○搶奪黃高秀月之皮包
    ，而予當場攔截逮捕，並當場起出屬黃高秀月所有之皮包一只（內有現金三千餘
    元、郵局存摺一本、郵局金融卡一張、行動電話一具）及車牌號碼ＴＥＭ－七○
    三號（當時車牌號碼係經變造為ＴＥＭ－七○八號）輕型機車一輛，復於該機車
    置物箱內扣得屬癸○○所有，用以供變造機車車牌所使用之牙膏一條，再由癸○○帶同警方前往臺中市北屯區○○○○街「慈善寺」後門路旁，起出丁○○遭搶
    之黑色皮包一只，另又於同日下午五時二十分許，經癸○○同意前往其臺中市○
    區○村里○○街一一九巷八之一號租住處，當場另扣得丙○○、甲○○、少年成
    ○○、戊○○、壬○○之健保卡共五張、壬○○之國民身分證等證件及辛○○所
    持有中之來來百貨購物卡共四張（計有蕭煇、洪秀桃、顏國川及辛○○）、少
    年鄭○○所有之百視達會員卡一張及皮包共九只等物，因而查獲上情。
四、案經臺中市警察局第二分局移送臺灣臺中地方法院檢察署檢察官偵查起訴及臺中
    市警察局報請臺灣臺中地方法院檢察署檢察官偵查後移送併案審理。
    理      由
一、有關連續搶奪、竊盜、行使變造特許證部分：
    本件如附表編號一至十三所示之連續普通搶奪，及被告竊盜甲○○自小客車內之
    財物，與行使變造車牌等之犯行，業據被告癸○○於警訊中及檢察官第一次訊問
    時（詳見九十一年度偵字第一七三一三號偵查卷第六十一頁至第六十二頁）均坦
    承不諱，核與被害人庚○○、丙○○、乙○○、子○○、戊○○、辛○○、丁○○、黃高秀月、許芳謹（併案）、魏美齡（併案）、周宧仟（併案）、何靜怡（
    併案）及少年鄭○○等人於警訊中及原審審理時所指訴之情節相符，雖被告事後
    翻異前供，改辯稱：如附表所示編號一、二、三、五、六、七、八、十一及甲○○竊盜案件均非伊所為，且扣案之健保卡等物是一名叫「謝文比（係語音）」之
    成年男子，於九十一年八月二十幾號交予伊，要去辦東信的電話卡，「謝文比」
    交予伊七張健保卡及三張身分證，另來來百貨購物卡是「謝文比」順便給伊問，
    伊要不要用的，另伊都只是一人獨自騎機車犯案，並沒有共犯，更沒有女性共犯
    云云。惟查：（一）、本件被告前於九十一年九月三十日，經臺中市警察局第二
    分局借提查證，於警訊時復行坦承除甲○○遭竊一案及丙○○遭搶一案外，其餘
    搶奪均為其所為（見被告九十一年九月三十日訊問筆錄），其前後辯述情節不一
    ，況扣案之贓物，除健保卡及來來百貨公司購物卡外，尚有被害乙○○之女即少
    年鄭伊珊所有之百視達會員卡一張、牛仔布皮包一只及被害人辛○○之皮包一只
    、被害人壬○○之汽、機車駕照等物，此有被害人即少年鄭伊珊之母乙○○、辛○○、壬○○之警訊筆錄及贓物領據等在卷足稽，衡以辦理電話門號當無須使用
    皮包、駕照、百視達會員卡等物，再參以被告所稱之「謝文比（係語音）」，又
    係一姓名、年籍、住居所均不詳，而無從供本院查證傳喚之人（另經查詢並無此
    人，有戶籍資料查詢結果表一份在卷足按），再參以如附表所示編號一、二、三
    、五、六、七、八、十一及甲○○竊盜等案件，若非確為被告所為，衡情被告當
    無於警訊及第一次偵查中加以坦認，且於原審坦承附表一、二、三、五、七之犯
    行而故陷其於觸犯重刑境地之理，是以被告上開所為翻異之詞，均尚無可採信，
    自仍應以其初供為可信。（二）、另本件依據被害人壬○○、辛○○及少年鄭伊
    珊之母乙○○等三人於警訊中及原審審理時所為之供述，再衡以被害人壬○○、
    辛○○及少年鄭伊珊之母乙○○等三人與被告間素不相識，並無何怨隙，實無故
    為設詞誣陷之理，再參以被告於警局初訊時，亦曾坦認其搭載一名女子共同行搶
    （詳見九十一年度偵字第一七三一三號偵查卷第十二頁背面至第十三頁）等情而
    被害人辛○○、壬○○於原審亦均供稱，行強者為一男一女，足證被告在警訊所
    供為事實    。從而本件附表編號五、八、十一等三件之搶奪犯行，應確係被告
    與不詳姓名、年籍、住居所之成年女子二人所共犯無誤。是以被告上開所辯，均
    係伊一人獨自騎機車所為乙節，尚無可採。（三）、又被害人庚○○、丁○○、
    黃高秀月等人均分別於警、偵訊中、原審審理時明確指認被告為搶奪渠等財物之
    人，亦分別有警、偵訊筆錄及原審審判筆錄附卷足證。此外，復有贓物領據八紙
    、照片十四幀（含機車照片）等附卷與牙膏一支、懸掛變造ＴＥＭ－七○八車牌
    之ＴＥＭ－七○三號輕型機車一部等扣案足憑。又被告於原審審理時亦供稱：伊
    當時出車禍，需修車及賠償才去行搶等詞（詳見原審九十二年四月十日審判筆錄
    ），另被告於警訊時復供稱：在被害人甲○○車內所竊得之現金均已花用完畢等
    語（詳見九十一年度偵字第一七三一三號偵查卷第十二頁背面至第十三頁）。顯
    見被告均有為自己不法所有之意圖甚明。再按機車牌照乃公路監理機關所發，係
    屬一行車許可憑證，自屬於特許證之一種，今被告竟持牙膏將公路監理機關所核
    發屬其母親鄭劉宏所使用之車牌號碼ＴＥＭ－七○三號，以牙膏塗寫之方法變造
    成ＴＥＭ－七○八號，自足生損害於其母鄭劉宏及監理機關對於車牌管理之正確
    性無訛。此部分事證明確，被告如附表所示之連續搶奪、及竊盜甲○○車內財物
    之犯行，及行使變造特許證之犯行均洵堪以認定。至被告請求傳訊製作警訊筆錄
    之警員，以證明警訊筆錄記載不實云云，惟查被告在偵查中已供稱，警訊筆錄係
    實在，伊有看過（見偵查卷第六十二頁正面），本院認為無庸再傳訊製作筆錄之
    警員，併此明。
二、有關普通傷害部分：
    訊據被告癸○○矢口否認有傷害黃高秀月之犯行，辯稱：「沒有（將黃高秀月）
    拖行十餘公尺，我直接抓了皮包就得手了云云，惟查：（一）被害人黃高秀月遭
    搶時抓住皮包不放，遭被告拖倒並遭拖行十餘公尺，因皮包肩帶斷裂始停止之事
    實，業據被害人黃高秀月於警訊時及偵查中指訴不移，且被害人確因而受有左手
    肘瘀傷、左下肢多處挫傷合併擦傷之傷害，有私立中國醫藥學院附設醫院出具之
    診斷證明書一紙，及被害人黃高秀月受傷之照片及被害人皮包肩帶斷裂之照片在
    卷足憑，堪認被害人指訴情形屬實。被告辯稱，伊一搶得皮包即得手，未將被害
    人拖行云云，與被害人黃高秀月皮包斷裂之照片所顯示之情形不符，顯無足採信
    。而依當時情形，被告搶得黃高秀月皮包時，自能查知黃高秀月尚未放手而遭拖
    行之事實，仍堅持搶奪之犯行，而致黃高秀月遭拖行受傷，其主觀上自具有普通
    傷害之不確定故意，復據被害人黃高秀月於偵查中提出告訴，此部分亦事證明確
    ，被告普通傷害之犯行及犯意均堪以認定。
三、按刑法第五十五條後段所定犯一罪而其方法或結果之行為犯他罪名者，稱為牽連
    犯，所謂方法行為係對目的行為而言，結果行為係對原因行為而言，牽連犯之成
    立，除須有二個以上故意行為，且各別觸犯不同之罪名外，該二個以上之行為應
    有方法或結果關係始可。故核被告癸○○所為，係犯刑法第三百二十五條第一項
    之普通搶奪罪、同法第三百二十條第一項之普通竊盜罪、同法第二百十六條、第
    二百十二條之行使變造特許證罪（公訴人於起訴書犯罪事實內已載明行使變造車
    牌之事實，是有關刑法第二百十六條部分，應係公訴人漏引法條，併此敘明）、
    同法第二百七十七條第一項之普通傷害罪。被告與另一不詳真實姓名之成年女子
    二人間，就如附表編號五、八、十一之普通搶奪犯行，均具有犯意聯絡及行為分
    擔，為共同正犯。另被告變造車牌後持以行使，變造之低度行為，應為高度之行
    使行為所吸收，只論以行使變造特許證（車牌）罪。又公訴人雖未敘及被告如附
    表編號一、二、三、七之普通搶奪犯行，惟此部分（即併案審理之九十二年度偵
    字第五一號）與檢察官起訴部分，均有連續犯裁判上一罪之關係，為起訴效力所
    及，本院自得併予審判，附此敘明。次查被告多次普通搶奪犯行，時間緊接、手
    段相同，顯係基於概括之犯意反覆為之，而犯同一之罪名，為連續犯，應依刑法
    第五十五條規定論以一罪，並加重其刑。又被告所犯上開刑法第二百十六條、第
    二百十二條之行使變造特許證罪與同法第三百二十五條第一項之普通搶奪罪間（
    指附表編號十二、十三）及被告所犯普通傷害罪（指被害人黃高秀月受傷部分）
    與同法第三百二十五條第一項之普通搶奪罪（指附表編號十三）間，分別具有方
    法行為與目的行為及結果行為與原因行為之牽連關係，各為牽連犯，各應依同法
    第五十五條規定，應從較重之普通搶奪罪處斷（至公訴人認普通搶奪罪與普通傷
    害罪二罪間為數罪併罰，容有誤會，併此敘明）。又被告所犯上開普通搶奪罪與
    普通竊盜罪二罪之間，犯意各別，行為互殊，應予分論併罰。末查被告前曾因違
    反麻醉藥品管理條例、肅清煙毒條例等案件，經本院判處應執行之刑為有期徒刑
    八年確定，並於民國八十二年九月二十日入監服刑，後於八十五年三月二十一日
    經縮刑假釋付保護管束出監；再於假釋中又因違反麻醉藥品管理條例案件，經本
    院於八十五年十二月十九日駁回上訴判處有期徒刑四月確定，並經撤銷前開假釋
    而需執行殘刑五年一月二十九日，後上開二案件刑期經更定執行刑為有期徒刑五
    年五月二十九日（臺灣臺中地方法院檢察署八十六年度執更字第七二七號），嗣
    於八十六年五月十六日再度入監執行，後又於八十九年五月二十二日因縮刑假釋
    付保護管束出監，縮刑後指揮書執畢日期為九十一年八月五日（原指揮書執畢日
    期為九十一年十月二十六日），有臺灣高等法院被告全國前案紀錄表及臺灣臺中
    地方法院檢察署刑案資料查註紀錄表各一份在卷可參，被告前受有期徒刑執行完
    畢，於五年以內再犯本件有期徒刑以上之罪，為累犯，各應依刑法第四十七條規
    定加重其刑（指普通竊罪部分）及遞加重其刑（係指連續普通搶奪罪部分，按連
    續犯屬裁判上一罪，應至全部行為終了，犯罪始告完成，而如連續犯罪行為之終
    了，又在另一犯罪有期徒刑執行完畢後五年以內，自仍無解於累犯之成立，最高
    法院三十三年上字第一五七七號判例意旨參照）。原審以被告罪證明確，適用刑
    法第二十八條、第五十六條、第三百二十五條第一項、第三百二十條第一項、第
    二百七十七條第一項、第二百十六條、第二百十二條、第五十五條、第四十七條
    、第五十一條第五款、第三十八條第一項第二款，罰金罰鍰提高標準條例第一條
    前段，審酌被告之平日素行不良、犯罪之動機與目的，均僅係為圖個人之私利，
    即以不勞而獲掠奪他人財物之方式為之、犯罪手段非屬平和、所竊得及搶奪財物
    之價值、搶奪之次數、飛車搶奪對社會治安所生危害之程度甚巨，及犯罪後之態
    度良好等一切情狀，搶奪罪量處以有期徒刑三年五月，竊盜罪量處以有期徒刑七
    月，並定其應執行刑為有期徒刑三年八月。又以扣案之牙膏一條，係被告所有，
    且係供犯罪所用（即供用以變造車牌號碼）之物，業經被告於原審審理時陳明在
    卷，爰依刑法第三十八條第一項第二款規定宣告沒收。至另扣案之皮包六個，經
    質之被告，均否認係屬其所有（詳見原審九十二年四月九日審判筆錄），因查無
    其他積極證據足以證明業係被告所有，與供犯罪所用或預備供犯罪所用之物，又
    非屬違禁物，核與沒收之要件不符，爰不予宣告沒收。至未扣案之安全帽二頂（
    一頂係灰色半罩式，一頂則係黑色全罩式），雖詢之被告，供陳均係屬其所有，
    然因安全帽本係供被告平日騎駛機車時載用（因我國係採強制規定騎駛機車需戴
    安全帽），並非被告專供用以犯本案之罪所用之物，且亦未扣案，為防免日後執
    行之困難，爰亦均不予宣告沒收，附此敘明。再經被告變造成ＴＥＭ－七○八號
    牌車一面，因該車牌係屬公路監理機關所核發之車牌，非屬偽造之車牌，自非屬
    被告所有之物，且牙膏遇水即溶，爰亦不予宣告沒收，經核認事用法並無違誤，
    被告上訴意旨請求減輕其刑，為無理由，應予駁回。
據上論斷，應依刑事訴訟法第三百六十八條，判決如主文。
本案經檢察官己○○到庭執行職務。
中      華      民      國      九十二     年     八      月    十九    日
                                臺灣高等法院臺中分院刑事第五庭
                                      審判長法  官  袁  從  楨
                                            法  官  郭  同  奇
                                            法  官  胡  森  田
右正本證明與原本無異。
搶奪部分得上訴。
其他不得上訴。
如不服本判決應於收受送達後十日內向本院提出上訴書狀，其未敘述上訴之理由者並
得於提起上訴後十日內向本院補提理由書（均須按他造當事人之人數附繕本）。
                                            書記官  林  振  甫
中      華      民      國      九十二     年     八      月    二十    日
附表：
編號：犯罪時間  犯  罪地  點  犯罪方法  搶得財物  被害人  取回財物  備    註
一、  九十一年  臺中市臺中港  趁被害人  皮包一只  許芳瑾  無        原審坦承
      七月三日  路英才路口處  不注意之  （內有國                    本院否認
      上午六時  。            際騎機車  民身分證
      四十分許                由後方以  、健保卡
      。（併案                徒手之方  、行動電
      部分）                  式公然掠  話一具、
                              取（係鄭  現金三千
                              明振一人  元、印章
                              所犯）。  一顆、駕
                                        照一張、
                                        行照一張
                                        、提款卡
                                        一張、學
                                        生證、個
                                        人履歷表
                                        及福利中
                                        心購買證
                                        一張）。
二、  九十一年  臺中市北區華  同    上  皮包一只  魏美齡  無        原審坦承
      七月九日  興街六九巷九            （內有其                    本院否認
      下午四時  號前                    先生張進
      二十分許                          德之臺中
      。（併案                          商銀金融
      部分）                            卡一張、
                                        其所有之
                                        大安銀行
                                        金融卡一
                                        張、台新
                                        銀行信用
                                        卡一張、
                                        行動電話
                                        一具、國
                                        民身分證
                                        、健保卡
                                        、汽、機
                              車駕照各
                                        一張、其
                                        妹魏玉齡
                                        所有之機
                                        車行照一
                                        張、現金
                                        約五千元
                                        及禮券二
                                        百餘元。
三、  九十一年  臺中市西屯區  同    上  皮包一只  周宧仟  無        原審坦承
      七月九日  精誠路三二號            （內有國                    本院否認
      晚間十一  前。                    民身分證
      時十五分                          、駕照、
      許。（併                          行照各一
      案部分）                          張、現金
                                        二千元及
                                        行動電話
                                        一具）。
四、 九十一年  臺中市北區一   同    上  皮包一只  曾祈銘  口紅盒一  坦承
     八月十四  中街臺中一中             （現金約  （公訴  個、香奈
     日下午四  側門前                   三百元、  人誤認  兒吸油面
     時許                               口紅盒一  遭搶之  紙一本。
                                        個、行動  人為蔡
                                        電話一具  明芬，
                                        、鑰匙數  實際係
                                        支、香奈  案發當
                                        兒吸油面  時蔡明
                                        紙一本、  芬與曾
                                        國民身分  祈銘二
                                        證一張、  人同行
                                        汽車行照  ，曾祈
                                        、駕照各  銘為年
                                        一張、健  滿二十
                                        保卡一張  歲之成
                                        、教師識  年人）
                                        別證一張
                        、印章一
                                        顆、彰化
                                        銀行金融
                                        卡一張、
                                        花旗銀行
                                        信用卡一
                                        張、美國
                                        運通、台
                                        新銀行、
                                        玉山銀行
                                        、遠東銀
                                        行、華信
                                        銀行、安
                                        泰銀行、
                                        中國信託
                                        商業銀行
                                        信用卡各
                                        一張及富
                                        邦銀行信
                                        用卡二張
等物，以
                                        上物品均
                                        係庚○○
                                        所有）
五、 九十一年  臺中市西區精   趁被害人  皮包一只  壬○○  國民身分  原審坦承
     八月十六  誠路與精誠三   不注意之  （內有現          證一張、  （但僅供
     日        街口處         際騎機車  金一千三          汽、機車  陳係其一
                              由後方以  百元、國          駕照各一  人獨自行
                              徒手之方  民身分證          張、健保  搶，否認
                              式公然掠  、健保卡          卡一張、  有共犯）
                              取（係鄭  榮譽卡各          榮譽卡一  本院否認
                              明振夥同  一張、行          張、教友
                              另一名不  動電話二          證一張
                              詳姓名之  具、華南
                              成年女子  銀行、郵
                              所為，由  局金融卡
                              癸○○騎  各一張、
                              駛機車，  慶豐銀行
                              後座搭載  信用卡一
                              該名不詳  張、汽、
                              姓名之成  機車駕照
                              年女子）  各一張、
                                        教友證一
                                        張）
六、 九十一年  臺中市育才北   同編號一  皮包一只  丙○○  健保卡一  否認
     八月十九  街與一中街口             （內有現          張
     日下午三                           金一千元
     時十分許                           、駕照一
                                        張、台新
                                        銀行、花
                                        旗銀行信
                                        用卡各一
                                        張、行動
                                        電話一具
                                        、中國國
                                        際商業銀
                行金融卡
                                        一張、健
                                        保卡一張
                                        ）
七、 九十一年  臺中市臺中港  同編號一   皮包一只  何靜怡  無        原審坦承
     八月二十  路二段一之五             （內有國                    本院否認
     日上午十  號旁                     民身分證
     一時十分                           一張、信
     許。（併                           用卡一張
     案部分）                           、健保卡
                                        一張、行
                                        動電話一
                                        具、現金
                                        三千元）
八、 九十一年  臺中市○○路  同編號五  皮夾一只   少年鄭  皮夾一只  否認
     八月二十  二段與梅川西            （現金三   伊珊（  （係牛仔
     三日下午  路口處                  百元、百   係年滿  布材質）
     九時十五                          視達會員   十二歲  、百視達
     分許                       卡一張）   以上之  會員卡一
                                                  少年，  張
                                                  詳細年
                                                  籍資料
                                                  詳卷，
                                                  公訴人
                                                  誤認遭
                                                  搶之人
                                                  係少年
                                                  鄭○○
                                                  之母江
                                                  淑芬，
                                                  案發時
                                                  乙○○
                                                  並不在
                                                  場）
九、 九十一年  臺中市○○路  同編號一  皮包一只   少年成  少年成○  坦承
     八月二十  與學士路口處            （內有現   ○○（  ○之健保
     四日下午                          金三百零   係年滿  卡一張
     二時三十                          六元、健   十二歲
     分許                              保卡一張   以上之
                                       、行動電   少年，
                                       話一具、   公訴人
                                       學生作業   誤認遭
                                       報告一份   搶之人
                                       ）         為少年
                                                  成○○
                                                  之母蕭
                                                  秀春，
                                                  案發時
                                                  子○○
                                                  亦有在
                                                  場）
十、 九十一年  臺中市○○路  同編號一  皮包一只   戊○○  健保卡一  坦承
     八月二十  與大墩十一街           （內有現           張
     四日下午  口                      金二萬五
     五時十五                          千元、健
     分許                              保卡一張
                                       、行動電
                                       話一具、
                                       鑰匙四支
                                       ）
十一 九十一年  臺中市北區永  同編號五  皮包一只   辛○○  來來百貨  否認
     八月二十  興街與進化北            （內有現           購物卡四
     四日下午  路口                    金七百餘           張、皮包
     九時五十                          元、行動           一只
     分許                              電話一具
                                       來來百貨
                                       購物卡四
                                       張、台新
                                       銀行信用
                                       卡一張）
十二 九十一年  臺中市北區篤  同編號一  皮包一只   丁○○  全部均領  坦承
     九月二日  行教會門口前  （另將所  （內有現           回
     上午十時  （屬文化街）  騎駛之機  金六百十
     十五分許                車車牌號  元、行動
     。                      碼ＴＥＭ  電話一具
                             －七○三  、健保卡
                             號，以牙  一張、鑰
                             膏變造成  匙、黃色
                             為ＴＥＭ  皮夾、咖
                             －七○八  啡色小皮
                             號）      包）
十三 九十一年  臺中市北區學  同    上  皮包一只   黃高秀  全部均領  坦承
     九月二日  士路二六一號            （現金三   月（復  回
     上午十時  前                      千餘元、   因強力
     四十五分                          郵局存摺   拉扯，
     許。                              一本、郵   黃高秀
                                       局金融卡   月因而
                                       一張、行   手部及
                                       動電話一   腳部均
                                       具）    受有傷
                                                  害）
                                                                      Ｒ


司法院資訊處製作；財團法人民間司法改革基金會備份。
